【裁判字號】    90,訴,733
【裁判日期】    900423
【裁判案由】    毒品危害防制條例
【裁判全文】
臺灣臺中地方法院刑事判決                            九十年度訴字第七三三號
    公  訴  人  台灣台中地方法院檢察署檢察官
    被      告  甲○○
右列被告因違反毒品危害防制條例案件，經檢察官提起公訴（九十年度毒偵字第六二
六號），本院判決如左：
    主      文
甲○○連續施用第一級毒品，處有期徒刑壹年肆月。
扣案之海洛因壹包（驗後淨重零點壹捌公克）、沾有海洛因之塑膠袋壹個沒收銷燬之
；塑膠斜口抽管壹支沒收。
    事      實
一、甲○○前因施用毒品，經本院以八十七年度毒聲字第二三五八號裁定送觀察、勒
    戒後，認無繼續施用傾向，經台灣台中地法院檢察署檢察官於民國（下同）八十
    八年二月五日，以八十八年度偵字第一四五九號為不起訴處分確定。其前因違反
    肅清煙毒條例、麻醉藥品管理條例案件，於民國（下同）八十四年十二月八日，
    經台灣彰化地方法院判處有期徒刑三年五月、六月，應執行有期徒刑三年八月，
    於八十五年五月十日經台灣高等法院台中分院駁回確定。嗣因未到案執行，經通
    緝，於八十七年三月四日入監執行，經執行一部刑期後，於八十八年十二月二十
    八日假釋交付保護管束。惟因其於假釋中另犯竊盜罪（八十七年四月三十日經台
    灣彰化地方法院判處有期徒刑十月，同年五月二十六日確定），而經聲請撤銷假
    釋，剩餘刑期與竊盜罪之刑期合併執行，現仍執行中。惟甲○○仍未戒除毒癮，
    仍基於施用第一級毒品海洛因之概括犯意，於假釋期間內自八十九年四月中旬某
    日（四月十四日以前）至同年七月十日止，在台中縣太平市○○里○○路○段廓
    仔坑二五巷四號三樓其住處等地，以將毒品以將海洛因置於香煙內加以吸食之方
    式，連續施用第一級毒品海洛因多次（其施用第二級毒品安非他命部分，業經本
    院以八十九年度易字第三一三六號判處有期徒刑七月確定，並經本院以八十九年
    三一三六號裁定送觀察、勒戒，認有繼續施用毒品傾向）。嗣先於八十九年四月
    十四日下午三時許，在彰化縣員林鎮○○路○段五三三號二樓為警查獲，並扣得
    其所有海洛因乙包（驗後淨重○點一八公克）、沾有海洛因之塑膠袋乙個及供其
    施用海洛因用之塑膠斜口抽管乙支。復於同年七月十一日上午五時許，為警在南
    投縣草屯鎮○○路為警緝獲，採其尿液送驗結果呈嗎啡陽性反應。
二、案經內政部警政署國道公路警察局省道第二隊報請台灣台中地方法院檢察署檢察
    官偵查起訴。
    理      由
一、訊據被告甲○○對於自八十九年六月中旬起至同年七月十日止，連續於上開處所
    施用第一級毒品海洛因多次乙情不諱。並有台中縣生局檢驗尿水報告書乙紙可稽
    （見台灣台中地方法院檢察署九十年度毒偵字第六二六偵查卷第二十三頁）可稽
    ，是被告此部分之自白，足證與事實相符。惟被告於八十九年四月十四日為警查
    獲時，經扣得之白粉乙包經送驗後，含有海洛因成分（驗後淨重○．一八公克）
    ，此有法務部調查局00000000號鑑定通知書乙紙可憑（見同右檢察署八
    十九年度毒偵字第三二五三號偵查卷第十八頁）。同時扣案之沾有海洛因之塑膠
    袋乙個及塑膠斜口抽管乙支，亦為被告所有，塑膠斜口抽管係供被告沾毒品海洛
    因沾於香煙內供施用乙情，亦據被告陳明，是被於八十九年四月十四日為警查獲
    前，即有施用毒品海洛因乙節，要可認定。次查，被告前因施用毒品，經本院裁
    定送觀察、勒戒後，認無繼續施用毒品之傾向，已由台灣台中地方法院檢察署檢
    察官於八十八年二月五日，以八十八年度偵字第一四五九號為不起訴處分確定，
    ，此有有臺灣臺中地方法院檢察署刑案資料資料查註紀錄表附卷及台灣台中地方
    法院檢察署八十八年度偵字第一四五九號為不起訴處分乙份可按。又經本院於八
    十九年五月二十六日，以八十九年三一三六號裁定送觀察、勒戒後，認有繼續施
    用毒品傾向乙情，亦有上開裁定書乙紙及台灣台中看守所附設勒戒處所有無繼續
    施用毒品傾向證明書乙紙可稽（見同右檢察署八十九年度毒偵緝字第三八一號偵
    查卷第三十二頁）。是本件事證明確，被告犯行堪以認定。
二、核被告所為係犯毒品危害防制條例第十條第一項之施用第一級毒品罪。被告持有
    第一級毒品之低度行為，應為施用之高度行為所吸收，不另論罪。其先後多次施
    用第一級毒品犯行，時間密接，犯罪構成要件相同，顯係基於概括犯意為之，為
    連續犯，應以一罪論，並加重其刑。被告於八十九年四月中旬至同年六月間施用
    施用海洛因之行為，雖未據公訴人起訴，然依刑事訴訟法第二百六十七條「檢察
    官就犯罪事實一部起訴者，其效力及於全部。」公訴不可分效力之規定，本院自
    應一併予以審理，併予敘明。爰審酌被告前因違反肅清煙毒條例、麻醉藥品管理
    條例案件，於八十四年十二月八日，經台灣彰化地方法院判處有期徒刑三年五月
    、六月，應執行有期徒刑三年八月，於八十五年五月十日經台灣高等法院台中分
    院駁回確定。嗣因未到案執行，經通緝，於八十七年三月四日入監執行，經執行
    一部刑期後，於八十八年十二月二十八日假釋交付保護管束。惟因其於假釋中另
    犯竊盜罪（八十七年四月三十日經台灣彰化地方法院判處有期徒刑十月，同年五
    月二十六日確定），而經聲請撤銷假釋，剩餘刑期與竊盜罪之刑期合併執行，現
    仍執行中之事實，有台灣台中地方法院檢察署刑案資料查註紀錄表及臺灣高等法
    院被告全國前案紀錄表各乙份在卷可按，其竟於假釋期間內，再犯本件犯行，足
    見不知檢束行為，及犯罪之動機、目的、手段、所生危害、及犯罪後坦承犯行，
    態度尚稱良好等一切情狀，量處如主文所示之刑。扣案之毒品海洛因乙包（毛重
    ○．一八公克），為違禁物；另扣案之沾有海洛因之塑膠袋乙個，其塑膠袋與海
    洛因無從分離，爰一併依毒品危害防制條例第十八條第一項前段規定沒收銷燬之
    。另扣案之塑膠斜口抽管乙支，為被告所有供施用海洛因所用之物，亦經被告供
    明在卷，應依刑法第三十八條第一項第二款規定，予以沒收。
據上論斷，應依刑事訴訟法第二百九十九條第一項前段，毒品危害防制條例第十條第
一項、第十八條第一項前段、第二十條第三項，刑法第十一條前段、第五十六條、第
三十八條第一項第二款，判決如主文。
中      華      民      國      九十    年      四      月    二十三    日
                                            臺灣臺中地方法院刑事第三庭
                                                法  官  陳  添  喜
右正本證明與原本無異。
如不服本判決，應於送達後十日內向本院提出上訴狀(須附繕本)，上訴於台灣高等
法院台中分院。
                                                書記官
中      華      民      國      九十    年      四      月    二十三    日
附錄論罪科刑法條全文：
毒品危害防制條例第十條：
施用第一級毒品者，處六月以上五年以下有期徒刑。
施用第二級毒品者，處三年以下有期徒刑。


司法院資訊處製作；財團法人民間司法改革基金會備份。
